臺灣屏東地方法院民事裁定            100年度監宣字第106號
聲  請  人  張楓仙
相  對  人  王桂金
上列聲請人聲請監護宣告事件，本院裁定如下：
    主  文
宣告王桂金（女、民國○○年○○月○○日生、身分證統一編號：Ｚ000
000000號）為受監護宣告人。
選定張楓仙（女、民國○○年○ 月○ 日生、身分證統一編號：Ｚ000
000000號）為受監護宣告人王桂金之監護人。
指定張楓城（男、民國○○年○ 月○ 日生、身分證統一編號：Ｚ000
000000號）為會同開具財產清冊之人。
聲請費用新臺幣壹仟元由受監護宣告人負擔。
    理  由
一、聲請意旨略以：聲請人張楓仙之母即相對人王桂金（女，民
    國○○年○○月○○日生，身分證統一編號：Ｚ000000000號，住屏
    東縣屏東市建國里蕉市巷3 號）因患有急性冠心症等病症，
    致不能為意思表示或受意思表示，或不能辨識其意思表示之
    效果，為此依民法第14條第1 項之規定，聲請對其為監護之
    宣告等語。
二、聲請人主張上開各情，業據其提出寶建醫療社團法人寶建醫
    院診斷證明書、戶籍謄本各1 件為證，並經本院前往屏東縣
    屏東市寶建醫院，於鑑定人黃文翔醫師前點呼相對人，其無
    反應。本院另就相對人之精神及心智狀況訊問鑑定人，經鑑
    定人鑑定結果，認相對人於96年發生第一次急性心肌梗塞，
    97年間發生腦中風，嗣於100 年4 月12日發生第二次急性心
    肌梗塞，且陷入昏迷狀態迄今。個案意識昏迷，無法與人做
    口語溝通，會談中個案無法正確了解他人意思表達，對他人
    意思表達亦無法回應，且無法以肢體語言表達個人意志。個
    案無法辨識家人，對外界呼喚無辨識與理會能力，認知功能
    嚴重受損，喪失語言表達能力，對於時間、地方、人物之定
    向能力完全喪失，日常生活如進食，沐浴、翻身、大小便、
    移動身體皆完全無法自理，亦無法坐起、站立或走動，目前
    靠鼻胃管餵食及使用紙尿布處理大小便。個案各項功能退化
    嚴重，生活完全無自理能力，必須長期依賴家人、醫療或養
    護機構照顧，個案目前已經處於昏迷狀態因而導致個人認知
    功能嚴重失能，為意思表示、受意思表示或辨識其意思表示
    效果之能力幾乎完全喪失，此外，也已經完全失去行為能力
    ，無法獨立處理個人事務與從事個人財務管理，應已達監護
    宣告之標準等情，有本院100 年7 月20日訊問筆錄、屏安醫
    院100 年7 月21日屏安醫字第（100 ）0308號函附之精神鑑
    定報告書1 份在卷可憑。本院綜合上開勘驗結果及鑑定人之
    意見，認相對人確因心智缺陷，致不能為意思表示或受意思
    表示，亦不能辨識其意思表示之效果，故聲請人聲請對相對
    人為監護之宣告為有理由，應予准許。
三、按受監護宣告之人應置監護人；法院為監護之宣告時，應依
    職權就配偶、四親等內之親屬、最近一年有同居事實之其他
    親屬、主管機關、社會福利機構或其他適當之人選定一人或
    數人為監護人，並同時指定會同開具財產清冊之人；法院選
    定監護人時，應依受監護宣告之人之最佳利益，優先考量受
    監護宣告之人之意見，審酌一切情狀，並注意下列事項：一
    、受監護宣告之人之身心狀態與生活及財產狀況。二、受監
    護宣告之人與其配偶、子女或其他共同生活之人間之情感狀
    況。三、監護人之職業、經歷、意見及其與受監護宣告之人
    之利害關係。四、法人為監護人時，其事業之種類與內容，
    法人及其代表人與受監護宣告之人之利害關係，修正後之民
    法第1110條、第1111條第1 項、第1111條之1 定有明文。
四、本院審酌聲請人張楓仙為相對人之女，相對人自罹病後均係
    由聲請人協助處理相關事宜，相對人之胞弟張楓城及胞妹張
    靜、張靜芬亦同意由其擔任監護人，有親屬會議記錄及同意
    書各1 紙附卷可憑，是由聲請人負責護養及照顧相對人並管
    理其財產，應能符合相對人之最佳利益，爰選定聲請人為監
    護人。另依上開規定，法院於選定監護人時，應同時指定會
    同開具財產清冊之人，及依民法第1113條準用同法第1099條
    之規定，監護開始時，監護人對於受監護人之財產，應依規
    定會同遺囑指定、當地直轄市、縣（市）政府指派或法院指
    定之人，於二個月內開具財產清冊，並陳報法院。為使聲請
    人得於期限內開具財產清冊並陳報法院，並衡酌張楓城係相
    對人之胞弟，平日亦會協助處理相對人事務，爰併指定張楓
    城為會同開具財產清冊之人。
五、依民事訴訟法第608 條第1 項、非訟事件法第24條第1 項，
    裁定如主文。
中    華    民    國  100     年    7     月    29    日
                        家事庭法  官  趙家光
正本係照原本作成。
如不服本裁定關於選定監護人及指定會同開具財產清冊之人等部
分，應於送達後10日內向本院提出抗告狀，並繳納抗告費新臺幣
1,000元；其餘關於宣告監護之部分，不得抗告。
如欲申請辦理監護登記，宜先確定本裁定是否生效。
中    華    民    國  100     年    7     月    29    日
                              書記官  簡慧瑛